【裁判字號】    98,裁,2403
【裁判日期】    981008
【裁判案由】    公平交易法
【裁判全文】
最  高  行  政  法  院  裁  定
                                      98年度裁字第2403號
上  訴  人  子瀠生物科技有限公司
代  表  人  甲○○
訴訟代理人  林鈺雄律師
            劉哲睿律師
            李哲賢律師
被 上訴 人  行政院公平交易委員會
代  表  人  乙○○
上列當事人間公平交易法事件，上訴人對於中華民國98年6月4日
臺北高等行政法院98年度訴字第168號判決，提起上訴，本院裁
定如下：
    主  文
上訴駁回。
上訴審訴訟費用由上訴人負擔。
    理  由
一、按對於高等行政法院判決之上訴，非以其違背法令為理由，
    不得為之，行政訴訟法第242條定有明文。是對於高等行政
    法院判決上訴，非主張該判決違背法令以為上訴理由即屬不
    應准許，自應認為不合法而駁回之。
二、本件被上訴人依國家通訊傳播委員會函送資料，以上訴人與
    新時代立即購有限公司（下稱新時代公司）、詮縈生物科技
    股份有限公司（下稱詮縈公司）、廣通國際行銷股份有限公
    司（下稱廣通公司）於電視頻道宣播「WEAR ME竹炭雕塑內
    衣」廣告（下稱系爭廣告），宣稱「紅外線暖身改善姿勢吸
    濕抑菌促進宿便排除」、「消除體臭異味和自由基」、「隔
    絕電磁波」、「降低人體靜電」、「唯一85%奈米竹炭」、
    「已經通過工研院的認證了」、「穿了1個禮拜，要實際減
    個2公斤其實是很常見的事情」、「因為它的奈米竹炭材質
    具有遠紅外線的高頻震動與溫熱性，所以對於人體脂肪率一
    定會有明顯降低的現象」、「它本身具有遠紅外線以及負離
    子的特性，抑菌除臭分解化學物資，能促進您的血液循環」
    、「對於減少脂肪囤積、加速脂肪代謝、排除廢物毒素，都
    有超強的功效」、「促進肌膚細胞活化與再生」、「加強排
    除酸性的物質」等內容，就商品之品質及內容為虛偽不實及
    引人錯誤之表示，違反公平交易法第21條第1項規定，依同
    法第41條前段規定，以民國（下同）97年5月22日公處字第
    097068號處分書命上訴人自處分書送達之次日起，應立即停
    止該違法行為，並處罰鍰新臺幣（下同）400萬元。上訴人
    不服，提起訴願遞遭駁回，遂提起行政訴訟，經臺北高等行
    政法院98年度訴字第168號判決駁回。上訴人對之提起上訴
    ，僅言：原判決以本件上訴人於96年1月至3月間，以節目之
    方式刊播系爭廣告，期間長達3個月，所為虛偽不實及引人
    錯誤之表示高達十餘項，違法行為惡性重大，而系爭廣告刊
    播之時，竹炭塑身衣相關產品為市場上熱門商品，對交易秩
    序危害程度頗大，上訴人之營業頗高云云，被上訴人遽予認
    定並裁處罰鍰400萬元，實屬過高，亦有違反比例原則、禁
    止恣意原則，其認定豈無率斷之嫌等語。本院經核其上訴理
    由，無非重述原審所為主張，及指摘原處分裁罰過重，惟對
    於原判決如何違背法令則未一語指及，依首揭說明，其上訴
    為不合法，應予駁回。
三、據上論結，本件上訴為不合法。依行政訴訟法第249條第1項
    前段、第104條、民事訴訟法第95條、第78條，裁定如主文
    。
中    華    民    國    98    年    10    月    8     日
                    最高行政法院第三庭
                        審判長法官  高  啟  燦
                              法官  姜  素  娥
                              法官  張  瓊  文
                              法官  黃  合  文
                              法官  王  碧  芳
以  上  正  本  證  明  與  原  本  無  異
中    華    民    國    98    年    10    月    12    日
                              書記官  邱  彰  德


司法院資訊處製作；財團法人民間司法改革基金會備份。
